【裁判字號】    99,聲,400
【裁判日期】    991025
【裁判案由】    停止執行
【裁判全文】
臺灣臺北地方法院民事裁定               99年度聲字第400號
聲  請  人  丙○○
            乙○○
相  對  人  甲○○
訴訟代理人  劉錦隆律師
上列當事人間聲請停止停止執行事件，本院裁定如下：
    主  文
聲請駁回。
    理  由
一、本件聲請停止執行案件，經本院民事執行處移送前來，聲請
    意旨略以：聲請人與相對人間99年度司執天字第90 253號拆
    屋還地等強制執行事件，業經聲請人另行起訴在案，即本院
    99年度重訴字第959號，本件執行事件之財產一旦拆除，勢
    難回復原狀，爰聲請於本院99年度重訴字第959號訴訟案件
    判決確定前停止執行等語。
二、按強制執行程式開始後，除法律另有規定外，不停止執行。
    有回復原狀之聲請，或提起再審或異議之訴，或對於和解為
    繼續審判之請求，或提起宣告調解無效之訴、撤銷調解之訴
    ，或對於許可強制執行之裁定提起抗告時，法院因必要情形
    或依聲請定相當並確實之擔保，得為停止強制執行之裁定，
    為強制執行法第18條定有明文。揆諸其立法意旨，乃因強制
    執行貴在迅捷，除法律有特別規定外，不得擅自隨意停止執
    行，惟於強制執行法第18條第2 項所定法定事由之繫屬，且
    須法院因必要情形或命當事人提出相當確實擔保後，例外得
    為停止執行之裁定，故當事人若未提起前開訴訟，即逕行聲
    請停止執行，應以不具權利保護要件為理由，裁定駁回之。
三、經查，本件聲請人聲請停止執行之強制執行事件，係相對人
    以本院96年度訴字第7460號確定判決為執行名義，主張債務
    人即聲請人應將座落於台北市○○區○○段三小段七四五、
    七四九地號土地上門牌號碼為台北市○○區○○路二段九十
    九號一樓建物拆除後，將該部分土地返還相對人即債權人，
    此據本院依職權調閱99年度司執字第90253號拆屋還地等執
    行卷宗核閱屬實。又查，聲請人所主張之已另行起訴並經本
    院審理之本院99年度重訴字第959號損害賠償事件，係聲請
    人起訴請求相對人為塗銷所有權移轉登記之事件，亦經本院
    調閱99年重訴字第959號卷宗可憑。是聲請人所提起之上開
    民事訴訟案件，即非就上開強制執行事件所提起之再審或者
    異議之訴。此外，聲請人雖聲請於本院99年度重訴字第959
    號訴訟案件判決確定前停止執行，否則將難以回復原狀等，
    然此一事由經核與強制執行法第18條第2項之規定不符，是
    聲請人聲請停止執行，難謂有據，應予駁回。
四、依首揭規定，裁定如主文。
中    華    民    國    99    年    10    月    25    日
                  民事第四庭    法  官  匡偉
以上正本係照原本作成
如對本裁定抗告須於裁定送達後10日內向本院提出抗告狀，並繳
納抗告費新臺幣1,000元
中    華    民    國    99    年    10    月    25    日
                                書記官  巫玉媛

司法院資訊處製作；財團法人民間司法改革基金會備份。
